臺灣高等法院刑事裁定
111年度侵聲再字第3號
再審聲請人
即受判決人  0000-000000A  （真實姓名年籍詳卷）
代  理  人  廖克明律師
上列再審聲請人因妨害性自主案件，對於本院109年度侵上訴字
第305號，中華民國110年5月26日第二審確定判決（原審案號：
臺灣臺北地方法院108年度侵訴字第70號，起訴案號：臺灣臺北
地方檢察署107年度偵字第18091號），聲請再審，本院裁定如下
：
    主  文
再審之聲請駁回。
    理  由
一、按聲請再審之案件，除顯無必要者外，應通知聲請人及其代
    理人到場，並聽取檢察官及受判決人之意見，刑事訴訟法第
    429條之2前段定有明文。本院已依法傳喚再審聲請人即受判
    決人（下稱聲請人）0000-000000A、代理人到場，並聽取檢
    察官、聲請人之意見（見本院卷第83至85頁），合先敘明。
二、聲請意旨略以：聲請人因妨害性自主案件，經本院109年度
    侵上訴字第305號判處罪刑確定（下稱原確定判決），惟原
    確定判決漏未斟酌下列新事實、新證據，有刑事訴訟法第42
    0條第1項第6款之再審理由，說明如下：　
　㈠告訴人A女於偵審過程中，對於聲請人是否有戴保險套等重要
    事實，所述前後不一，又依據證人陳○濠於原審之證詞、通
    聯記錄，可發現聲請人是否與陳○濠一起離開，證明聲請人
    實遭受冤屈，原確定判決漏未審酌告訴人證詞前後不一及證
    人陳○濠於原審之證詞、通聯記錄，而誤認聲請人有強制性
    交犯行。
　㈡原確定判決以聲請人縱使有去派出所備案指稱垃圾桶內之保
    險套、擦拭衛生紙遭A女取走，且檢驗醫院回函採證陰道深
    部棉棒位置距離陰道口約7至8公分，一般成人手指長度可觸
    及，均不足佐證聲請人所辯可採為由，認定聲請人主張A女
    將垃圾桶中之保險套取出，再將其中殘存之精液取出塗抹在
    A女身上下體或陰道中，並非事實云云。惟觀之偵字不公開
    卷1第269頁記載「二、性侵害採證陰道深部棉棒位置為陰道
    之後窟窿，距離陰道口約7至8公分，以一般成人手指長度是
    可觸及的」等語，可證A女陰道採證處是一般成人手指長度
    得以觸及之處，顯然A女可以自己手指沾取精液往自己陰道
    深處塗抹，聲請人此部分主張，非全然虛妄。次觀之內政部
    警政署刑事警察局107年8月15日之鑑定書結果記載「2.被害
    人6A腹部棉棒，以酸性磷酸酵素法檢測結果，呈陰性反應；
    以顯微鏡檢驗未發現精子細胞；以前列腺抗原檢測法檢測結
    果呈陰性反應；經直接萃取DNA檢測，體染色體DNA-STR型別
    詳如下表」、「鑑定結果表中被害人6A腹部棉棒之欄位，均
    記載-、-、-，表註："-"表示陰性反應或未發現精子細胞」
    等語，可見該鑑定書就A女6A腹部棉棒之檢體並未檢測出精
    子細胞或前列腺液，則A女6A腹部棉棒之檢體並非聲請人之
    精液，而有可能是聲請人其它體液，此可證明A女主張聲請
    人曾射精於其腹部云云，似非事實，此鑑定書可動搖A女所
    述並非全然為真，故此鑑定書亦為原確定判決所漏未審酌之
    新證據。
三、按刑事訴訟法第420條第1項第6款明定：「有罪判決確定後
    ，因發現新事實或新證據，單獨或與先前之證據綜合判斷，
    足認受有罪判決之人應受無罪、免訴、免刑或輕於原判決所
    認罪名之判決者」，為受判決人之利益，得聲請再審；同條
    第3項並規定：「第1項第6款之新事實或新證據，指判決確
    定前已存在或成立而未及調查斟酌，及判決確定後始存在或
    成立之事實、證據」之規定。是得據為受判決人之利益聲請
    再審之「新事實」、「新證據」，固不以有罪判決確定前已
    存在或成立而未及調查斟酌者為限，其在判決確定後始存在
    或成立之事實、證據，亦屬之；然該事實、證據，仍須於單
    獨觀察，或與先前之證據綜合判斷後，得以合理相信其足以
    動搖原確定之有罪判決，使受有罪判決之人應受無罪、免訴
    、免刑或輕於原判決所認罪名之判決者，始足當之（最高法
    院104年度台抗字第577號裁定意旨參照）。
四、經查：
　㈠聲請人犯強制性交罪，經原確定判決綜合審酌聲請人之供述
    、告訴人A女之指述、證人陳○光、陳○濠、陳○伶之證述，以
    及衛生福利部中央健康保險署107年9月13日健保北字第1071
    066941號函暨所附A女門（住）診申報紀錄明細表、○○醫院1
    07年10月3日○病歷字第1071003003號函暨所附A女病歷資料
    、疑似性侵害案件證物採集單、受理疑似性侵事件驗傷診斷
    書、內政部警政署刑事警察局107年8月15日刑生字第107007
    3069號鑑定書、內政部警政署刑事警察局108年9月20日刑生
    字第1080090018號鑑定書、刑事案件證物採驗紀錄表、內政
    部警政署107年11月23日刑生字第1078016590號函、戶政資
    料、聲請人使用之0900***051、0900***242號行動電話之通
    聯紀錄、臺北市政府警察局文山第一分局函、彰化商業銀行
    木柵分行提供之陳○濠於107年6月21日辦理印鑑變更資料、
    備案資料等事證，本於事實審法院職權推理之作用，認定聲
    請人有上開犯行，並於理由欄內詳為說明認定所憑之依據與
    得心證之理由，且對於聲請人所辯A女指訴之案發時間並不
    在場、A女利用聲請人用過之保險套陷害聲請人云云，依憑
    卷證資料，詳加指駁其辯詞不可採之原因。是原確定判決俱
    依卷內證據資料，以認定聲請人之犯行，其推理論斷衡諸經
    驗及論理等證據法則皆無違背，難認有何違法情形。
　㈡聲請意旨主張證人A女對於聲請人是否有戴保險套之重要事實
    所述前後不一致，及依據證人陳○濠於原審之證詞、通聯紀
    錄可發現聲請人與朋友陳○濠是否一起離開等節，為原確定
    判決未經調查審酌之新事實、新證據云云。惟原確定判決已
    說明「至於A女於偵查中稱被告未戴保險套，於本院審理時
    稱被告前面有戴保險套，後面沒有戴等語，雖未盡一致，但
    此乃敘事時詳盡與否所致，不影響過程中被告未戴保險套而
    進行性交行為此節證述之一致」（原確定判決第4頁），已
    就證人A女對於聲請人是否有戴保險套所述前後不一致之情
    形予以審酌判斷。又原確定判決已斟酌證人陳○濠於原審之
    證詞，比對聲請人於警詢、偵查中之供述，及證人A女、陳○
    伶之證詞，認定本案發生前，陳○濠、陳○伶已先後離開興隆
    路套房，案發當日下午1時許本案發生之際，僅剩聲請人及A
    女在場；再佐以聲請人當時使用之0900***051、0900***242
    號行動電話之通聯紀錄，考量通聯紀錄之時間應更精準、證
    人陳○濠於一審作證時間距離案發時間已間隔2年餘，認定證
    人陳○濠所述差不多下午2點到聲請人住處乙節，難以盡信，
    且證人陳○濠證詞就是否與聲請人一同離去，所述前後不一
    ，故其證詞有瑕疵而無可採信（原確定判決第6至8頁）。是
    聲請人主張原確定判決漏未斟酌此部分證據，要無可取。
　㈢另聲請意旨㈡所指醫院回函及上開內政部警政署刑事警察局10
    7年8月15日鑑定書，可證明A女所述非全然為真，A女可利用
    聲請人用過之保險套沾取精液後再往自己陰道深處塗抹，以
    陷害聲請人，該鑑定書亦為原確定判決漏未斟酌之證據云云
    。惟原確定判決依據聲請人女友陳○伶於一審之證述，認定
    案發當日並無使用過之保險套可供A女利用，並參酌內政部
    警政署刑事警察局108年9月20日及107年8月15日鑑定書之鑑
    定結果：A女乳房部位所採集之棉棒檢體為唾液，與聲請人
    之DNA型別相符，另於外陰部棉棒、陰道深部棉棒採得之精
    子細胞DNA-STR型別，亦與聲請人之DNA型別相符，認定鑑定
    結果不但與A女所稱遭聲請人親吻胸部及以陰莖插入陰道性
    交之情節一致，且係於不同部位採得聲請人之唾液、精液，
    難信可憑已使用過而沾留混合之體液之保險套、衛生紙製造
    而成，而認聲請人所辯不可採（原確定判決第4、5、9頁）
    。是原確定判決已斟酌聲請人所稱之上開鑑定書無疑。至聲
    請意旨指稱原確定判決未斟酌該鑑定書所載A女6A腹部棉棒
    之檢體未檢測出精子細胞或前列腺液部分，可證明證人A女
    所述聲請人射精在其腹部，似非事實，足以動搖原已確定之
    有罪判決云云。惟證人A女於偵查中已明確證稱：聲請人最
    後將陰莖拔出後射精在其胸、腹部，並用衛生紙擦拭射掉等
    語，是A女腹部之精液應係遭聲請人擦拭而未發現精子細胞
    ，況將A女6A腹部棉棒直接萃取DNA為檢測，亦檢出與聲請人
    之DNA型別相符，有上開鑑定書可參，足證證人A女指證為真
    ，是聲請人主張係遭A女誣陷云云，自無可採。
五、綜上所述，聲請人前揭主張之新證據、新證據，經單獨或與
    先前之證據綜合判斷，均不足以動搖原確定判決所認定之事
    實，而無從認為聲請人應受無罪、免訴、免刑或輕於原判決
    所認罪名之判決，難認符合刑事訴訟法第420條第1項第6款
    之再審要件，故本件再審之聲請，為無理由，應予駁回。
據上論斷，應依刑事訴訟法第434條第1項，裁定如主文。
中　　華　　民　　國　　111 　年　　7 　　月　　 15 　日
                     刑事第二庭 審判長法　官 遲中慧
                                      法　官 邱筱涵
                                      法　官 李世華
以上正本證明與原本無異。
如不服本裁定，應於裁定送達後10日內向本院提出抗告狀。
                                      書記官 莊佳鈴
中　　華　　民　　國　　111 　年　　7 　　月　　15　　日